# 质押车辆销售是否能确认收入

提问人：ursula2013 时间：2018-02-05 10:11:00
厂家融资借款，4S店将车辆在质押清单中进行销售开票，但由于非工作日无法还款，且厂家认同销售后 1 个工作日内还款。那么那批销售车辆如果在下一个工作日是否可以认为是在其开票日确认收入，求大侠

回答人：chenyiwei
如果在售出时，解除质押无重大不确定性的，且该事实已被日后实际还款和解除质押的事实所证明，则可以在客户提车时确认收入。